# 求助陈版主 : 关于合同负债合同资产

提问人：lcx2456 时间：2021-01-07 15:33:02
1.预收重分类到合同负债是，是不是需要根据其账龄， 1 年以上的分类到其他非流动负债，合同负债是不含税金额，预收是含税金额，那么这块税金是去其他流动负债，还是根据其预收的账龄分到其他流动负债还是其他非流动负债
2.合同资产为含税金额，那么合同结算-价款结算小于合同结算-收入结转是差额做合同资产是不含税的，需要补一笔税金，是做应交税费-销项税吗，这个合同资产是需要根据什么的流动性(如合同履约成本的库龄???)1年以上的分到其他非流动资产？含税金额都分到其他非流动资产？合同结算-价款结算大于合同结算-收入结转是差额做合同负债是不含税的，也需要根据什么的流动性分类???(如结算的款项的账龄)1年以上的为其他非流动负债？

回答人：chenyiwei
1 、不是根据账龄进行重分类，而是根据预计交付商品（向客户转移商品控制权）的时间距离资产负债表日是否超过一年来判断。税金是否属于流动负债，取决于税法规定的纳税义务发生时间距离资产负债表日是否超过一年。
2 、合同资产不含税，其对应的销项税额收款权应作为其他流动/非流动资产列报。